# 带有服务期的股份支付

提问人：feixiang_5 时间：2022-03-23 15:28:05
请问带有服务期的股份支付，若是服务期到了，也不需要缴纳啥钱，是否可以把其他资本公积转入到资本溢价？ 这样做的理由是什么？谢谢

回答人：chenyiwei
等待期满后，已确认的股份支付费用不会再转回，即员工或其他支付对象已提供了符合要求的服务并据此获取了要求获得股份补偿的权利，此时可以将“其他资本公积”转入“资本溢价或股本溢价”。并不一定要等到实际行权时。